最高法院刑事判決　　　　　　一○○年度台上字第四六二○號
上　訴　人　李洺瀧
選任辯護人　崔駿武律師
上列上訴人因偽造有價證券案件，不服台灣高等法院中華民國九
十九年四月八日第二審判決（九十八年度上訴字第二五九號，起
訴案號：台灣台北地方法院檢察署九十六年度偵續字第八號），
提起上訴，本院判決如下：
    主  文
上訴駁回。
    理  由
按刑事訴訟法第三百七十七條規定，上訴於第三審法院，非以判
決違背法令為理由，不得為之。是提起第三審上訴，應以原判決
違背法令為理由，係屬法定要件。如果上訴理由書狀並未依據卷
內訴訟資料，具體指摘原判決不適用何種法則或如何適用不當，
或所指摘原判決違法情事，顯與法律規定得為第三審上訴理由之
違法情形，不相適合時，均應認其上訴為違背法律上之程式，予
以駁回。本件原審經審理結果，認為上訴人李洺瀧偽造有價證券
之犯行，罪證明確，第一審判決經比較刑法之新舊規定後，依想
像競合犯、行為時即修正前刑法連續犯、牽連犯規定，從一重論
處上訴人共同意圖供行使之用，而偽造有價證券罪刑，並為相關
從刑之諭知，已詳敘其調查、取捨證據之結果及憑以認定犯罪事
實之心證理由，並就上訴人否認之供詞及其所辯各語，認非可採
，予以論述。就形式上觀察，原判決要無採證認事違背經驗法則
、論理法則或理由不備等足以影響判決結果之違背法令情形。告
訴人張耀中（原名張文隆）於共同正犯黃婉惠另案偽造有價證券
案（台灣台北地方法院九十八年度訴字第一○六六號）審理時雖
證稱伊知道上訴人幫其辦理銀行貸款，除國泰世華商業銀行（下
稱國泰世華銀行）、遠東國際商業銀行（下稱遠東銀行）外，還
有台新國際商業銀行（下稱台新銀行），因上訴人說這幾家銀行
其都有送件，可以送件的都有送，但一開始並沒有告訴伊係送那
幾家銀行，後來只要有送件就有跟伊說等語。然亦稱後來伊與國
泰世華銀行、遠東銀行辦理對保之後，就跟上訴人表示，伊所貸
款項已經足夠，不需再貸了，伊係在與遠東銀行對保當天就向上
訴人表示等語。原判決因之認張耀中固曾委託上訴人向國泰世華
銀行、遠東銀行辦理貸款，然渠既在該二家銀行核准貸款辦理對
保時，向上訴人表示其所擬貸款項已經足夠，不需要再貸款，堪
認渠已不再授權上訴人向台新銀行辦理貸款無訛，要不能就張耀
中上開於另案審理時之供述，摘取其片斷，認張耀中有授權同意
上訴人向台新銀行辦理貸款。此項論斷說明，與上開卷證並無不
符，亦無違背證據法則可言。且張耀中於向國泰世華銀行及遠東
銀行申請貸款獲准後，既已向上訴人明確表示其擬貸款項已經足
夠，不需再向其他銀行申貸，則上訴人縱已於民國九十三年十二
月二十一日向台新銀行遞件申貸，並非不能撤回其申請，要不能
以渠已於該日期向台新銀行遞件申請，而否認本件犯行，即不能
認此係對上訴人有利之證據。原判決未說明不採之理由，要無理
由不備及理由矛盾之違失。又張耀中於九十四年一月五日曾向萬
泰商業銀行天母分行（下稱萬泰銀行）申請發給債務清償證明書
，另向台東區中小企業銀行台北分行（下稱台東企銀）申請發給
「個人歸戶總數查詢」，用以證明其先前於該二行庫之貸款均已
清償，固有卷附該二文件足憑。而上訴人於原審據此辯稱張耀中
經其代向國泰世華銀行、遠東銀行申請貸款獲准後，所以再聲請
該二文件，目的即在向台新銀行辦理貸款之用，因該銀行發現張
某之負債比過高，故要求提出該清償證明，始予核貸云云，然此
已經台新銀行於上開黃婉惠偽造有價證券案中以陳報狀否認其事
。且張耀中所以於九十三年底，委請上訴人代為向銀行申辦貸款
，目的除個人急用外，並擬藉此清償其原先向萬泰銀行及台東企
銀之借款，此已經張耀中供陳屬實，並經檢察官於起訴事實載明
。則張耀中於以國泰世華銀行及遠東銀行貸得之款項，向萬泰銀
行及台東企銀清償後，請該二銀行出具上開二文件，以證明前之
借款債務已經清償，衡情並無違常之處，要不能執此認張耀中對
上訴人另向台新銀行申辦貸款已予同意，則原判決不採上訴人上
開辯解，亦不能認其採證違法。是上訴意旨以上情指原判決違背
法令，核與法律規定得為第三審上訴理由之違法情形不相適合。
而其餘上訴意旨，則係就屬原審採證認事職權之行使及原判決已
說明事項，徒憑己見，任意指摘，或仍為單純事實之爭執，均不
能認係適法之第三審上訴理由。依上開說明，本件上訴顯屬違背
法律上之程式，應予駁回。原判決認上訴人牽連犯刑法第三百三
十九條第一項之詐欺取財罪部分，核屬刑事訴訟法第三百七十六
條第四款所定不得上訴第三審之案件，既經第二審判決，不得上
訴於第三審法院，其牽連之重罪（偽造有價證券、行使偽造私文
書）上訴既不合法，無從為實體之判決，該輕罪部分亦無從適用
審判不可分之原則，併為實體上審判，亦應從程序上予以駁回。
又上訴人之上訴因不合法律上程式，經本院從程序上予以駁回。
則告訴人於本院具狀指已與上訴人達成民事和解並表示願撤回告
訴，本院對之自屬無從審酌，附此明。
據上論結，應依刑事訴訟法第三百九十五條前段，判決如主文。
中    華    民    國  一○○  年    八    月   十八   日
                      最高法院刑事第九庭
                          審判長法官  黃  一  鑫  
                                法官  張  春  福  
                                法官  林  勤  純  
                                法官  宋  明  中  
                                法官  陳  世  雄  
本件正本證明與原本無異
                                      書  記  官  
中    華    民    國  一○○  年    八    月  二十六  日
                                                     m